【裁判字號】    92,竹小,185
【裁判日期】    920813
【裁判案由】    損害賠償
【裁判全文】
臺灣新竹地方法院民事判決  九十二年度竹小字第一八五號
    原      告  丙○○
    被      告  乙○○
    訴訟代理人  甲○○
右當事人間損害賠償事件，本院判決如左：
    主      文
原告之訴駁回。
訴訟費用由原告負擔。
    事實及理由
一、原告主張：被告於民國八十九年七月二十日，駕駛亞聯通運大客車在國道一號高
    速公路新竹系統交流道，以強暴脅迫方式，攔下原告所駕駛之小客車，下車後揮
    拳痛毆原告，致原告門牙脫落，身體多處受傷，被告經本院以九十年度訴字第六
    五號判決拘役五十日確定在案。原告受傷支出醫療費、補綴牙門費等新臺幣（下
    同）五萬元，原告受此強暴傷害，精神受創甚鉅，爰請求慰撫金五萬元，合計十
    萬元等語。
二、被告則以：本案發生於八十九年七月二十日，當時即由警方前來處理，並製作筆
    錄移送偵辦，如有侵權行為，原告當時即可知賠償義務人為被告，然原告迄九十
    二年六月九日始提起本件訴訟，已逾二年時效，其請求權已消滅。又原告自稱受
    被告攻擊致「門牙脫落，身體多處受傷」，惟依警訊筆錄及審判筆錄，原告從未
    說明被攻擊該部位，足見其所言不實。而本件係原告惡意挑釁所致，經本院判決
    有期徒刑六月確定，原告行為時即可知其會發生相當之後果，原告所言其受創甚
    鉅，尚有不符等語置辯。
三、法院之判斷
 （一）原告主張之事實，業據提出本院九十年度訴字第六五號判決一件為証，並經
       本院調閱臺灣新竹地方法院檢察署八十九年度偵字第四六七二號、第六０八
       一號、本院九十年度訴字第六十五號等卷宗查明屬實，被告亦自認兩造因發
       生爭執而均受刑事處罰之事實，堪信此部分事實為真實。
 （二）惟按「時效完成後，債務人得拒絕給付」、「又因侵權行為所生之損害賠償
       請求權，自請求權人知有損害及賠償義務人時起，二年間不行使而消滅。自
       有侵權行為時起，逾十年者亦同」，民法第一百四十四條第一項、第一百九
       十七條第一項分別定明有文。查本件侵權行為發生於八十九年七月二十日，
       為兩造所不爭，而原告迄九十二年六月九日始提起本件訴訟，有本院收文章
       可據，顯已逾二年之時效，被告抗辯時效完成，拒絕給付，於法有據，從而
       原告之訴，為無理由，應予駁回。
四、本件判決之基礎已臻明確，兩造其餘之攻擊、防禦方法與舉証，核與判決結果無
    影響，爰不一一論列，併此敘明。
五、訴訟費用負擔之依據：民事訴訟法第七十八條。
中      華      民      國    九十二    年      八      月     十三     日
                                  臺灣新竹地方法院新竹簡易庭
~B法      官  吳上晃
右為正本係照原本作成。
如對本判決上訴，非以違背法令為理由，不得為之，且須於判決送達後二十日內向本
院提出上訴狀（須按他造當事人之人數附繕本）。
~B法院書記官  邱明智
中      華      民      國    九十二    年      八      月     十三     日


司法院資訊處製作；財團法人民間司法改革基金會備份。
